【裁判字號】    95,訴,1733
【裁判日期】    951027
【裁判案由】    確認委任關係不存在
【裁判全文】
臺灣板橋地方法院民事判決              95年度訴字第1733號
原      告  乙○○
訴訟代理人  鄧翊鴻律師
被      告  經典企業股份有限公司
法定代理人  甲○○
上列當事人間請求確認董事委任關係不存在事件，經本院於民國
95 年10 月5 日言詞辯論終結，判決如下：
    主  文
確認原告與被告間董事之委任關係不存在。
訴訟費用由被告負擔。
    事實及理由
一、本件原告主張：
（一）被告公司之資本額為新台幣（下同）500 萬元，原告曾為
      該公司之股東，並曾被選任為該公司之董事，惟因被告公
      司營業政策發生重大變更，因此原告遂依照公司法第186
      條之規定，請求被告公司收買其所持有之股份，雙方於91
      年10月31日簽立退股協議書，原告並辭去該公司之董事職
      務。嗣因被告公司經營不善，並從92年度起陸續積欠營業
      稅、勞健保費用、罰緩等，經相關單位移送法務部行政執
      行署執行後，法務部行政執行署板橋行政執行處，於95.2
      .9 發 函內政部，並由內政部於95.2.24 以處分書，依法
      禁止原告出國在案，由於原告自91年10月30日起，已經辭
      去被告公司董事之職務，依法已經不再係該公司之負責人
      ，與該公司亦無委任關係存在，已如前述。但卻因被告公
      司之行政疏失，遲未向主關機關為變更登記，導致原告至
      今在形式上仍為被告公司之董事。因此，相關單位依照公
      司法第八條之規定，仍然認定原告為被告公司之當然負責
      人，對於被告公司之上開公法義務，負有連帶責任而遭限
      制出境。按確認之訴非原告有即受確認判決之法律上利益
      者，不得提起；所謂即受確認判決之法律上利益，係指法
      律關係之存否不明確，原告主觀上認其在法律上之地位有
      不安之狀態存在，且此種不安之狀態，能以確認判決將之
      除去者而言，若縱經法院判決確認，亦不能除去其不安之
      狀態者，即難認有受確認判決之法律上利益，有最高法院
      著有52年台上字第1240號判例可資參照。由於原告自91年
      10月30日起，已經不再具被被告公司董事之身分。原告於
      辭去董事職務後，對於被告公司之相關權利義務，除無權
      主張外，亦無需負擔任何責任。今由於被告公司之行政作
      業疏失，導致原告目前形式上仍為被告公司之董事，而遭
      限制出境。因此，實有必要透過提起本件確認之訴，以除
      去原告法律上地位之不安狀態。
（二）聲明：確認原告與被告間董事之委任關係不存在。
二、被告方面：
    被告就原告之主張並不爭執，僅辯稱：係公司內部無法召集
    會議，始難以解除與原告間之委任關係等語。
三、得心證之理由：
（一）原告主張之事實，已據其提出與所述相符之公司基本資料
      查詢1 份、退股協議書、董事辭職書與被告公司積欠稅捐
      、罰鍰、費用等部分文件及內政部禁止原告出國之處分書
      等件為證，被告對原告之主張則不爭執，復未提出任何書
      狀以供本院斟酌，應認原告之主張為可採信。
（二）從而原告請求確認其與被告間董事之委任關係不存在，即
      有理由，應予准許。
四、訴訟費用負擔之依據：民事訴訟法第78條。
中    華    民    國    95    年    10    月    27    日
                  民事第三庭    法  官  邱靜琪
以上正本係照原本作成
如對本判決上訴，須於判決送達後20日內向本院提出上訴狀
中    華    民    國    95    年    10    月    27    日
                                書記官  白俊傑


司法院資訊處製作；財團法人民間司法改革基金會備份。
